Sebastián Ignacio Escudero Curriculum Vitae Arquitecto



09 de noviembre 1977 (37 años) Casado

Martin Zapata 2058, Santa Fe, Santa Fe, Argentina
54 (0342) 155 086 043 / +54 (0342) 4520669

sebaescudero@hotmail.com

arqsescudero@gmail.com

Extracto

Trabajé casi seis años en el desarrollo de estructuras de acero para Ferma SA (Ciudad de Esperanza, Santa Fe, Argentina). Desde 2011 me desempeño como Arquitecto Proyecto Ejecutivo de la empresa Capitel SA (Ciudad de Santa Fe, Santa Fe, Argentina) y muestro mi actividad privada con la Arquitecto María Soledad Rodríguez desde 2005 (Estudio de Arquitectura: Escudero / Rodríguez y Diseñadores de Muebles en CHIJOMA Proyecto)

Experiencia

Arquitecto Proyecto Ejecutivo

Capitel S. A. (Arquitectura)

Diciembre de 2011 - Presente (3 años 2 meses)

Web: www.capitelsa.com.ar

Trabajo como Arquitecto Proyecto Ejecutivo para la realización de edificios de gran altura y obras arquitectónicas de alta complejidad.

Mi papel:

Asegurar la visión del arquitecto y que el diseño se traduzca en la realidad, al tiempo que garantizar las normas reglamentarias de cumplimiento.

Entender las relaciones complejas que participan en estas alianzas entre partidos.

Administrar clientes locales y trabajadores con sensibilidad y con conocimientos de arquitectura, así como ofrecer una planificación de la comprensión en profundidad de los procesos y normas de construcción.

- Documentación Ejecutivo: planos, dibujos, esquemas y textos explicativos.
- Resolución de detalles constructivos.
- Coordinación con los consultores involucrados en el proyecto.
- Uso avanzado de AutoCad, Skechup y Revit.
- Conocimiento de las prácticas de construcción estándar.

Director de diseño de muebles

Proyecto Chijoma (Diseño)

Enero de 2010 - Presente (4 años 11 meses)

Web: www.chijoma.com.ar / www.facebook.com

Emprendimiento creado por los arquitectos María Soledad Rodríguez y Sebastián Ignacio Escudero. Desde 2010, diseña y fabrica objetos de decoración y muebles para el exterior y

el interior, utilizando como materia prima: metal, cuero, madera, vidrio, fibra, etc. Color, sencillez y calidad de ejecución completar el estilo particular.

• Ingeniería de Detalle / Steel Detailer / BIM Modeler

FERMA S.A. (Ingeniería)

Agosto 2006 a Diciembre 2011 (5 años 5 meses)

Web: www.ferma.com.ar

SDS / 2 - Steel Detailer. Participé en el desarrollo de grandes obras y Proyectos de arquitectura e ingeniería de alta complejidad como: centros comerciales, edificios pesados, puentes de acero, proyectos mineros, energéticos y de infraestructura.

Funciones:

Como Steel Detailer / BIM Modeler, yo era responsable de detallar todas las partes de los sistemas de construcción de metal, incluyendo el acero estructural, la pared y el panel del techo, y el flashing/trim para asegurar que todas las piezas se unan correctamente como parte de una solución de diseño completa (Ingeniería de detalle).

- Creación de planos de construcción utilizando los softwares SDS / 2 y AutoCad.
- Generación y verificación de planos e informes de fabricación.
- Cuenta de Generación de materiales para la construcción de campo.
- El diseño y la solución de problemas de condiciones de estructura de acero estandarizados con peticiones específicas del proyecto.
- La garantía de un producto de calidad por contrato y la coordinación del diseño.
- Entrenar con Building Information Modeling (BIM): SDS / 2.
- Uso avanzado de AutoCad.
- Conocimiento de las prácticas de construcción estándar.

Arquitecto Independiente

Estudio Escudero / Rodríguez (Arquitectura)

Diciembre de 2005 - Presente (9 años)

Trabajamos en el diseño, cálculo y ejecución de proyectos de complejidad media y alta (casas, reformas, jardinería, evaluaciones, presupuestos, etc.)

- Documentación Ejecutivo: planos, dibujos, esquemas y textos explicativos.
- Resolución de detalles constructivos.
- Coordinación con los consultores involucrados en el proyecto.
- Uso avanzado de AutoCad y Revit.
- Conocimiento de las prácticas de construcción estándar.

Reconocimiento y premios

• Mención especial Capitel 2013

"Por su continua dedicación y profesionalidad en el desarrollo de sus tareas, fue galardonado con una mención especial al arquitecto Sebastián Escudero".

Idiomas

- *Inglés* (Competencia básica profesional)
- Español (Competencia bilingüe o nativa)

Habilidades y Conocimientos

- SDS / 2
- Revit
- AutoCAD
- SketchUp
- Microsoft Office

- Construcción • Estructuras de acero
- Diseño asistido por ordenador
- Arquitectura
- Modelado
- Planos de construcción
- Acero
- Gestión de la Construcción
- 3D
- Ingeniería
- Materiales
- Modelado de información de construcción
- Planificación de Proyectos
- Gestión de proyectos
- Diseño arquitectónico
- Diseño sostenible
- Español
- Muebles
- Reformas
- Diseño de interiores
- Detallado Acero

Educación

Universidad Católica de Santa Fe (Facultad de Arquitectura)

- Arquitecto, Arquitectura y Urbanismo, 1998 2011
- Actividades y grupos: Profesor Asistente en Morfología 3

Intereses

Desarrollo Personal y Profesional, Arquitectura, Ingeniería Metalúrgica, SDS / 2, Diseño de muebles y objetos decorativos, Música, Libros, Deportes, Salud, Amigos, etc.